臺灣板橋地方法院刑事判決　　　　　　　96年度訴字第1730號
公　訴　人　臺灣板橋地方法院檢察署檢察官
被　　　告　乙○○
　　　　　　　　　（現於臺灣臺北監獄臺北分監另案執行中）
指定辯護人　本院公設辯護人　甲○○
上列被告因違反槍砲彈藥刀械管制條例案件，經檢察官提起公訴
（96年度偵字第4287號），本院判決如下：
    主  文
乙○○未經許可，持有可發射子彈具有殺傷力之改造手槍，累犯
，處有期徒刑參年參月，併科罰金新臺幣伍萬元，罰金如易服勞
役，以新臺幣壹仟元折算壹日。
扣案之仿BERETTA 廠84型半自動手槍之改造手槍（含彈匣壹個，
槍枝管制編號：0000000000號）壹枝，沒收。
    事  實
一、乙○○前因違反毒品危害防制條例案件，經本院分別以89年
    度訴字第2278號（起訴書誤載為89年度訴字第6284號）刑事
    判決處有期徒刑8 月及6 月，並定應執行有期徒刑10月確定
    ，及以91年度訴字第539 號及90年度易字第3578號刑事判決
    處有期徒刑10月及6 月確定，並經本院以91年度聲字第1506
    號刑事裁定定應執行有期徒刑1 年2 月確定，嗣入監接續執
    行上開罪刑，並於民國92年7 月24日縮短刑期假釋出監，且
    假釋期間付保護管束，而於同年12月16日保護管束期滿，假
    釋未經撤銷，其未執行之刑，以已執行論。
二、詎其仍不知悔改，明知未經許可，不得持有具有殺傷力之改
    造槍枝，竟於96年1 月25日下午8 時許，在臺北縣板橋市○
    ○路4 號6 樓，以新臺幣（下同）2 萬元，向真實姓名年籍
    資料不詳、綽號「小黑」之成年男子購買可發射子彈具有殺
    傷力之仿BERETTA 廠84型半自動手槍之改造手槍（含彈匣1
    個，槍枝管制編號：0000000000號）1 枝；嗣於同年2 月8
    日中午12時30分許，為警持本院核發之96年度聲搜字第672
    號搜索票至其位於臺北縣中和市○○街112 巷14號5 號2 樓
    租屋處執行搜索而查獲，並扣得前揭改造手槍，始查悉上情
    。
三、案經臺北縣政府警察局永和分局報請臺灣板橋地方法院檢察
    署檢察官偵查起訴。
    理  由
壹、程序方面有關證據能力部分：被告乙○○及辯護人均就本案
    卷內證據資料之證據能力不予爭執，且均同意引為證據（詳
    見本院卷第65頁），且迄於言詞辯論終結前，亦未就本院所
    調查之證據主張有不得作為證據之情形，是本案卷內證據資
    料均得作為本案證據，且經本院審酌後，認下述證據並無違
    法取證或證據力明顯偏低之情形，以資為證據並無不當，則
    揆諸刑事訴訟法第159 條之5 規定意旨，本案經調查之證據
    ，均有證據能力，合先敘明。
貳、實體方面：
一、上開事實，業據被告乙○○迭於警詢、偵訊及本院訊問時坦
    承不諱，且扣案之改造手槍經送鑑驗結果認：該槍枝（槍枝
    管制編號：0000000000號），係由仿BERETTA 廠84型半自動
    手槍製造之槍枝，換裝土造金屬槍管而成之改造手槍，經檢
    視，雖欠缺復進簧與復進簧桿，惟不影響槍枝之擊發功能，
    經實際裝填適用子彈（具直徑約8.6mm 、重量約5.1g金屬彈
    頭）試射，測得彈頭之速度為104 公尺/ 秒，計算其動能為
    27.58 焦耳，換算其單位面積動能為47.48 焦耳/ 平方公分
    （於實際試射時，槍枝滑套後端因無法承受爆炸高壓而部份
    斷裂）乙節，此有內政部警政署刑事警察局96年3 月5 日刑
    鑑字第0960024441號槍彈鑑定書1 份（詳見偵查卷第39至40
    頁）附卷可稽，並有本院96年度聲搜字第672 號搜索票、臺
    北縣政府警察局永和分局搜索扣押筆錄、扣押物品目錄表各
    1 份、查獲槍枝照片2 張（詳見本院卷第17至20、24及28頁
    ）在卷可證，此有，有前揭扣案之槍枝可證。是被告前揭自
    白核與事實相符，堪以採信。故本件事證已臻明確，被告犯
    行洵堪認定，應予依法論科。
二、論罪科刑部分：
(一)、論罪部分：
１、核被告所為，係犯槍砲彈藥刀械管制條例第8 條第4 項之未
    經許可持有可發射子彈具有殺傷力之改造手槍罪。
２、又查被告前因違反毒品危害防制條例案件，經本院分別以89
    年度訴字第2278號刑事判決處有期徒刑8 月及6 月，並定應
    執行有期徒刑10月確定，及以91年度訴字第539 號及90年度
    易字第3578號刑事判決處有期徒刑10月及6 月確定，並經本
    院以91 年 度聲字第1506號刑事裁定定應執行有期徒刑1 年
    2 月確定，嗣入監接續執行上開罪刑，並於民國92年7 月24
    日縮短刑期假釋出監，且假釋期間付保護管束，而於同年12
    月16日保護管束期滿，假釋未經撤銷，其未執行之刑，以已
    執行論在案，此有臺灣高等法院被告前案紀錄表1 份在卷可
    證，是其於受有期徒刑執行完畢後5 年內故意再犯有期徒刑
    以上之本罪，為累犯，應依刑法第47條第1 項之規定，加重
    其刑。
３、至辯護人辯護稱：縱認被告確有持有手槍之故意，然請斟酌
    被告係因為防身始購入扣案之手槍，並無販賣手槍供自己或
    他人犯罪之意圖，且被告持有之手槍已為警查獲，亦無流入
    市面之情事，對社會公安之影響不大，故被告犯罪情節尚屬
    輕微，況衡諸前揭槍彈鑑定，可知該槍枝係品質不良，並無
    法重複使用，且該動能僅47.4焦耳/ 平方公分，殺傷力尚低
    ，自難與一般改造精良之手槍比擬，請依刑法第59條之規定
    ，酌減其刑等語，然揆諸前揭槍彈鑑定書，可知扣案之槍枝
    經填裝適用子彈試射，其單位面積動能為47.4焦耳/ 平方公
    分，而依日本科學警察研究所之研究結果，彈丸單位面積動
    能達20焦耳/ 平方公分，則足以穿入人體皮肉層，顯見該槍
    枝之殺傷力非輕，況無其他證據足供本院參酌認被告有刑法
    59條所定其犯罪情狀顯可憫恕而認科以最低刑度即有期徒刑
    3 年仍嫌過重之情事，故辯護人前揭辯護，容有未洽，不予
    採信。
(二)、科刑部分：爰審酌被告素行不佳，已如前述，且槍砲、彈藥
    之製造、持有及流通等，危害人身安全及社會秩序，而為國
    法所禁，並經各類教育、傳媒廣為宣導週知，被告應無不知
    之理，其猶未經許可，恣意持有具有殺傷力之改造手槍，欠
    缺守法觀念，應予非難，惟其持有前開槍枝之期間甚短，且
    數量甚微，及未曾持該槍枝為其他犯行，對於社會治安所生
    實際危害尚非重大，以及其犯後坦承犯行，態度良好等一切
    情狀，量處如主文所示之刑，並就罰金刑部分諭知易服勞役
    之折算標準，以資懲儆。
(三)、沒收部分：扣案之仿BERETTA 廠84型半自動手槍之改造手槍
    （含彈匣1 個，槍枝管制編號：0000000000號）1 枝屬違禁
    物，應依刑法第38條第1 項第1 款之規定，併予宣告沒收。
據上論斷，應依刑事訴訟法第 299 條第 1 項前段，槍砲彈藥刀
械管制條例第8 條第4 項，刑法第11條前段、第47條第1 項、第
42條第3 項、第38條第1 項第1 款，判決如主文。
本案經檢察官彭聖斐到庭執行職務。
中　　華　　民　　國　　96　　年　　10　　月　　30　　日
                  刑事第六庭審判長法　官  高文淵
                                  法  官  林鈺琅
                                  法  官  饒金鳳
以上正本證明與原本無異。
如不服本判決應於送達後10日內向本院提出上訴狀。
                                  書記官  王春森
中　　華　　民　　國　　96　　年　　10　　月　　30　　日
附錄本案論罪科刑法條全文：
槍砲彈藥刀械管制條例第8條第4項：
未經許可，持有、寄藏或意圖販賣而陳列第1 項所列槍枝者，處
 3 年以上10年以下有期徒刑，併科新臺幣700 萬元以下罰金。
